臺灣高雄地方法院刑事判決　　　　　　　 94年度訴字第564號
公　訴　人　臺灣高雄地方法院檢察署檢察官
被　　　告　乙○○　男民國51.
上列被告因毒品危害防制條例案件，經檢察官提起公訴（94年度
毒偵字第356 號），本院依簡式審判程序審理，判決如下：
    主  文
乙○○連續施用第一級毒品，累犯，處有期徒刑捌月。扣案海洛
因壹包（含包裝袋，驗後淨重零點零捌公克、空包裝重零點貳壹
公克）沒收銷燬之。
    事  實
一、乙○○前於民國84年間因違反肅清煙毒條例案件，經臺灣高
    等法院高雄分院以84年度上訴字第2569號判處有期徒刑3 年
    6 月確定，並於89年4 月3 日縮短刑期執行完畢案件；又於
    90 年 間，因施用毒品案件，經本院以90年度毒聲字第1633
    號裁定送觀察、勒戒後，認無繼續施用毒品之傾向，已於90
    年5 月17日執行觀察、勒戒完畢釋放。詎乙○○仍不知悔改
    ，於前開觀察、勒戒執行完畢釋放後五年以內，另基於基於
    施用第一級毒品海洛因之概括犯意，自93年7 月中旬某日起
    至94年1 月1 日下午6 時許，在高雄市○○路友人住處等地
    ，以將海洛因摻入香菸內吸食之方式，連續施用第一級毒品
    海洛因多次，此期間平均每隔十餘天施用1 次。嗣於94 年1
    月1 日晚上7 時20分許，為警在高雄市○○區○○路與新光
    路口處查獲，並扣得其所有之第一級毒品海洛因1 包（含包
    裝袋，驗後淨重0. 08 公克、空包裝重0.21公克），始悉上
    情。
二、案經高雄市政府警察局苓雅分局報請臺灣高雄地方法院檢察
    署檢察官偵查起訴
    理  由
一、本件被告乙○○所犯為死刑、無刑徒刑或最輕本刑為3 年以
    上有期徒刑以外之罪，其於準備程序中就被訴事實為有罪之
    陳述，經法官告知簡式審判程序之旨，並聽取公訴人之意見
    後，依刑事訴訟法第273 條之1 第1 項規定，裁定由受命法
    官獨任進行簡式審判程序，合先敘明。
二、右揭事實，迭據被告乙○○於本院準備程序、審理中坦承不
    諱（見本院卷第21、58頁），且查：
  (一)被告於上開時、地經警採集其尿液送請高雄市立凱旋醫院檢
    驗結果，呈嗎啡陽性反應，有該醫院94年1 月17日編號
    000000000 號之濫用藥物尿液檢驗報告暨高雄市政府警察局
    苓雅分局偵辦毒品案件嫌疑人尿液採證代碼對照表各1 紙在
    卷可憑（見本院卷第27-28 頁），並有疑似海洛因粉末1包
    扣案可佐。且按人體投與海洛因後，迅速水解轉變為嗎啡，
    再循嗎啡之代謝途徑，排出體外，50% 以上於8 小時內，自
    尿中排出，90% 於24小時內，自尿中排出，採樣應於投與嗎
    啡24小時內進行為宜，此經行政院衛生署藥物食品檢驗局以
    （80）藥檢壹字第056954號函釋明確；而扣案疑似海洛因粉
    末1 包經送請法務部調查局鑑驗結果，確係含有第一級毒品
    海洛因成分（驗後淨重0.08公克、空包裝重0.21公克），有
    法務部調查局鑑定通知書1 紙在卷可憑（見本院卷第53頁）
    ，足認被告自白與事實相符，應堪採信。
  (二)被告前於89年間因施用毒品案件，經依本院90年度毒聲字第
    1633號裁定送觀察、勒戒後，認無繼續施用毒品之傾向，已
    於90年5 月17日觀察、勒戒執行完畢釋放之事實，有臺灣高
    等法院被告前案紀錄表在卷可稽。
  (三)綜上所述，被告於前開觀察、勒戒執行完畢釋放後，5 年內
    再犯毒品危害防制條例第10條第1 項之罪，事證明確，應予
    論科。。
二、查海洛因係毒品危害防制條例第2 條第2 項第1 款所稱之第
    一級毒品，不得持有、施用。核被告乙○○施用海洛因之行
    為，係犯該條例第10條第1 項之施用第一級毒品罪。被告持
    有海洛因後，進而施用，其持有之低度行為應為施用之高度
    行為所吸收，不另論罪。其先後多次施用第一級毒品海洛因
    之犯行，時間緊接，手法相同，且犯罪構成要件相同，顯係
    出於概括之犯意為之，應依刑法第56條連續犯之規定，以1
    罪論，並加重其刑。公訴人起訴事實雖僅論及被告自93年7
    月間某日起同年12月20日某時止施用第一級毒品海洛因之犯
    行，惟被告其餘施用第一級毒品海洛因之犯行既經其供陳明
    確，並經本院認定屬實，而與起訴之犯罪事實有連續犯之裁
    判上1 罪關係，已如前述，依審判不可分原則，亦應為起訴
    效力所及，本院自得併予審理。又被告於84年間因違反肅清
    煙毒條例案件，經臺灣高等法院高雄分院以84年度上訴字第
    2569號判處有期徒刑3 年6 月確定，並於89年4 月3 日縮短
    刑期執行完畢案件，有臺灣高雄地方法院檢察署刑案資料查
    註紀錄表及臺灣高等法院被告前案紀錄表各1 份在卷可憑，
    其於5 年內再犯有期徒刑以上之本罪，為累犯，應依刑法第
    47 條 之規定加重其刑，並依法遞加之。爰審酌被告前有違
    反肅清煙毒條例前科，且經觀察、勒戒執行完畢，仍不知悔
    改警惕，猶繼續施用毒品，本不宜寬貸，惟念其犯後坦承犯
    行，且均能遵期到庭接受裁判，顯有悔意，及其為單親家庭
    ，家中尚有高齡81歲之母親及2 名幼子尚待撫養，有卷附戶
    籍謄本可憑（見本院卷第41-45 頁），與施用毒品乃自戕行
    為，對社會危害性等一切情狀，量處如主文所示之刑，以資
    懲儆。至扣案第一級毒品海洛因1 包（含包裝袋，驗後淨重
    0.08、空包裝袋重0.21公克，因海洛因毒品附著於包裝上剝
    離不易，應將包裝之整體視為海洛因毒品），應依毒品危害
    防制條例第18條第1 項前段規定，不問屬於犯人與否，沒收
    銷燬之。至於送驗耗損之海洛因，既已滅失不存在，自無宣
    告沒收銷燬之必要，附此敘明。
據上論斷，應依刑事訴訟法第273條之1第1項、第299條第1項前
段，毒品危害防制條例第10條第1項、第18條第1項前段，刑法第
11條、第56條、第47條，判決如主文。
本案經檢察官甲○○到庭執行職務。
中　　華　　民　　國　　94　　年　　5 　　月　　25　　日
                  刑事第一庭    法　官  廖純卿
以上正本證明與原本無異。
如不服本判決，應於判決送達後10日內，向本院提出上訴狀。
                                書記官  劉企萍
中　　華　　民　　國　　94　　年　　3 　　月　　24　　日
附錄法條：
毒品危害防制條例第10條第1項。
施用第一級毒品者，處6月以上5年以下有期徒刑。
以上正本證明與原本無異。
如不服本判決，應於判決送達後10日內，向本院提出上訴狀。
